# 如何对收取联营企业管理费收入的进行权益法核算及合并抵消？

提问人：xz1721 时间：2013-02-28 18:55:18
请教一下，收联营公司的委托管理费收入，权益法核算的时候是否需要考虑内部抵消？
在网上找到的例子基本都是出售货物给联营公司做存货或者固定资产，对未实现的利润进行调整。
那如果交易仅仅是服务费呢？比方说P公司持股S公司30%，构成重大影响，本年度收取P公司给S公司提供了资产委托管理服务，收取服务费收入 900 万元，那么单体层面权益法核算的时候，是否需要做如下调整：
借：投资收益 270 （ 900 30% ） 贷：长期股权投资 270 (900 30%）
若P公司有子公司，那么编制本年度合并财务报表的时候，做如下调整：
借：管理费收入 270 贷：投资收益 270
这样考虑的逻辑仅仅是将销售货物的例子简化成成本为 0 的情况，这样是否合适？实务中这种情况是如何处理的？望各位老师赐教，多谢多谢！

回答人：chenyiwei
“资产委托管理服务”的管理费，为何S可计入资产成本？ 如果能对这个问题予以合理解释，则你所建议的权益法核算和合并报表层面的调整基本上是合理的。

提问人：xz1721 时间：2013-02-28 20:30:44
陈老师您好，我现在工作中遇到的实际情况是这样的： 客户是一家资产管理公司，给联营企业（持股30%）提供资产管理服务，我是在做权益法核算以及合并报表的时候想到如上所提的问题。 客户自己是将管理费收入做入了主营业务收入，联营公司计入了业务及管理费。 这种情况下，我问题中所述的思路和做法是否合适？

回答人：chenyiwei
这种情况下，双方都计入损益，就不存在未实现内部交易损益。个别报表层面的权益法核算无需按照内部交易金额冲减长期股权投资和投资收益；合并报表层面做借管理费收入贷投资收益是可以的，但意义不大。